JESSICA MARQUES

Desenvolvedora Frontend



in Jessica Marques

O jessica Marquess

Perfil _____

Sempre gostei de me aventurar no mundo da tecnologia desde que me entendo por gente, por este fato, decidi cursar algo relacionado a área e consequentemente ingressar neste mercado de trabalho. Sempre gostei muito de estudar e a curiosidade sempre foi meu maior motivador. Tenho projetos envolvendo sites simples e algumas coisas a mais no meu repositório no GitHub. Atuo no mercado de trabalho desde setembro de 2021, onde conseguir aprimorar tanto minhas hard skills quanto as soft skills. Cada dia mais apaixonada pela a área, tenho pretensão de me tornar especialista em front-end.

Educação _____

	2020	Data Science de A à Z, Python	
	2020		Udemy
	2020	Programação, JavaScript	B7Web
	2020	Web, HTML5, CSS3	B7Web
	2020	Web. ReactJS	D/WED
			B7Web
	2020	Web , NodeJs	B7Web
	2020	Versionamento, Git/GitHub	D71V/-1-
	2021	Jamita Trillas Dogat IC	B7Web
	2021	Ignite, Trilha ReactJS	Rocketseat
	2021	Omega Tech, ReactJS, NodeJS	Gama
			Academy
	2022	ADS, (ainda cursando)	
			Unopar

Tecnologias ____

Trabalho atualmente utilizando ReactJS, TailiwindCSS, JavaScript, TypeScript, NodeJS, TypeORM e Postgresql. Conheço o básico de NodeJS, React Native, NestJS, MySql e testes automatizados usando Jest.

Idiomas _

Portuguese | Nativo English | B1 - Intermediário

Experiências _

2014-2016 | Balc

Balconista

2016-2019

Suporte Técnico

1º OFÍCIO DE COREAÚ · Coreaú © Suporte técnico dentre outros serviços.

2021-Atualmente

Desenvolvedora FullStack

JEC Variedades · Coreaú 👂

Trabalho como jr e no meu dia-a-dia mexo com tecnologias como ReactJS, TailiwindCSS, Material UI, JavaScript, NodeJS, NestJS, TypeORM, Testes automatizados, Postgresql e Metodológia agéis (principalmente Kanban). Também participei ativamente da criação do Design System da empresa, onde aprendi mais a respeito de Design Atômico, Storybook, Teste automatizados direcionados ao FrontEnd, além de materiais avançados de ReactJS e também um sólido conhecimento da ferramenta Figma.